【裁判字號】    98,上易,479
【裁判日期】    980513
【裁判案由】    竊盜
【裁判全文】
臺灣高等法院臺中分院刑事判決         98年度上易字第479號
上  訴  人  臺灣彰化地方法院檢察署檢察官
被      告  庚○○
                    (現另案於臺灣彰化監獄彰化分監執行中)
上列上訴人因被告竊盜案件，不服臺灣彰化地方法院97年度易字
第2202號中華民國98年2月3日第一審判決（起訴案號：臺灣彰化
地方法院檢察署97年度偵字第10019號），提起上訴，本院判決
如下：
    主    文
上訴駁回。
    犯罪事實
一、庚○○分別基於意圖為自己不法所有之犯意，先後於：民
    國97年6月3日17時許，在彰化縣和美鎮○○路和美鎮公墓廁
    所內，持其所有客觀上足供兇器使用之十字起子1支（已丟
    棄），竊取和美鎮公所所有之電線1條，得手後因該電線已
    損壞，遂予丟棄。97年6月7日15時許，在彰化縣和美鎮○
    ○里○○路公墓旁菜園，徒手竊取林鎮崑（已歿）所有之鐵
    條數支，得手後持往彰化縣和美鎮○○路○段375號之「啟榕
    企業有限公司」變賣，得款新台幣（下同）50元供己花用。
    97年6月27日17時許，在彰化縣伸港鄉全興工業區○○○
    路1號「鴻元金屬股份有限公司」庫存區內，徒手竊取該公
    司所有電線1批，得手後持往彰化縣和美鎮○○里○○路370
    號之「和益資源回收場」變賣，得款476元供己花用。97
    年7月初某日，在彰化縣伸港鄉第一公墓電信工程車上，徒
    手竊取伸港鄉公所所有之扳手1支，得手後持往彰化縣和美
    鎮○○路○段375號之「啟榕企業有限公司」變賣，得款60元
    供己花用。97年7月5日上午9時50分許，在彰化縣和美鎮
    ○○里○○路「福德正神廟」內，徒手竊取該廟所有之銅製
    香爐1個，得手後持往彰化縣彰化市○○路○段472號之「大
    豐環保科技股份有限公司」八卦山資源回收站變賣，得款
    656元供己花用。嗣庚○○於97年9月5日因另案通緝經警緝
    獲後，主動向警自首上情。
二、案經彰化縣警察局和美分局報告臺灣彰化地方法院檢察署檢
    察官偵查起訴。
    理    由
一、按被告以外之人（包括證人、鑑定人、告訴人、被害人及共
    同被告等）於審判外之陳述雖不符刑事訴訟法第159條之1至
    之4等四條之規定，而經當事人於審判程序同意作為證據，
    法院審酌該言詞陳述或書面陳述作成時之情況，認為適當者
    ，亦得為證據；當事人、代理人或辯護人於法院調查證據時
    ，知有刑事訴訟法第159條第1項不得為證據之情形，而未於
    言詞辯論終結前聲明異議者，視為有前項之同意，同法第15
    9條之5定有明文。本件證人丁○○、戊○○、己○○、甲○
    ○、乙○○、杜謝秀淑、周佰輝、廖苓妤於警詢中之證述，
    其性質雖屬傳聞證據，惟於原審及本院審理時分別予以提示
    並告以要旨，經檢察官、及被告等人表示意見，均未於言詞
    辯論終結前對該等筆錄內容異議，本院認為以之作為本案之
    證據亦屬適當，是其等於警詢中之證言具有證據能力。
二、上開事實，業據被告庚○○於警詢、偵查、原審及本院審理
    中坦承不諱，核與證人丁○○、戊○○、己○○、甲○○、
    乙○○、杜謝秀淑、周佰輝、廖苓妤於警詢中所證情節相符
    ，且有現場照片、和益資源回收場收據及登記資料、八卦山
    站進貨單及登記資料共在卷可佐，被告庚○○之自白與事實
    相符，可以採信，事證明確，被告庚○○犯行洵堪認定。
三、按刑法第321條第1項第3款之攜帶兇器竊盜罪，係以行為人
    攜帶兇器為其加重條件，此所謂兇器，其種類並無限制，凡
    客觀上足以對人之生命、身體、安全構成威脅，具有危險性
    之兇器為已足，並不以攜帶之初有行兇之意圖為必要，最高
    法院79年臺上字第5253號判例意旨可資參照。本案被告庚○
    ○於犯罪事實一之所示時地行竊時所攜帶之十字起子1支
    ，既屬銳器、質地堅硬，倘持以傷人，足以危害於他人生命
    、身體之安全，客觀上應認係兇器無疑。核被告上揭事實欄
    一之所為，係犯刑法第321條第1項第3款之攜帶兇器竊盜
    罪。其上揭事實欄一之、、、所為，均係犯刑法第
    320條第1項之普通竊盜罪。其上開4次普通竊盜與1次攜帶兇
    器竊盜之犯行，犯意各別，應分論併罰之。被告上開5件竊
    盜犯行，係於有偵查犯罪職權之警察機關尚未發覺其犯行前
    ，即主動向警自首而接受裁判，有其警詢筆錄可稽（警卷第
    5頁背面），符合自首之規定，爰均依刑法第62條前段規定
    減輕其刑。原審適用刑法第320條第1項、第321條第1項第3
    款、第62條前段、第51條第6款，刑法施行法第1條之1規定
    ，並審酌被告貪圖不法利益，任意竊取他人財物，影響他人
    財產權，所為誠屬不該，惟犯後坦承犯行，態度尚佳，暨考
    量其生活狀況、智識程度、行竊手段及所竊財物之價值等一
    切情狀，分別就事實欄一之部分量處有期徒刑四月，事實
    欄一之至部分均各量處拘役二十日，及就拘役部分之數
    罪定其應執行刑為拘役七十日，並均諭知易科罰金之折算標
    準，核其認事用法並無不當，量刑亦屬妥適，檢察官上訴意
    旨略以：被告前於97年5月22日已另案竊取銅製香爐1個，為
    警查獲後，仍再犯本案，足認未知悔悟，原審僅處拘役，實
    嫌過輕等語指摘原判決不當，惟按刑之量定係事實審法院得
    予自由裁量之事項，若其未逾越法定刑之範圍，且亦非明顯
    違背正義者，即不得遽指為違法。查被告上揭5件竊盜犯行
    ，其中第1件所竊之電線因已損壞而經被告丟棄，第2-5件所
    竊之物為板手、電線、香爐、鐵條等物，經被告持往變賣各
    得款50元、476元、60元、656元，價值均微，而其犯罪之手
    段及所生危害，情節亦非重大，犯後復坦承犯行、態度良好
    ，原審審酌其犯罪之一切情狀而各量處如上所示之刑，並未
    逾越法定刑範圍，亦無偏輕而明顯違背正義之情，檢察官之
    上訴為無理由，應予駁回。至原審判決書適用法條欄雖漏載
    「刑法第41條第1項前段」，然其主文已宣告有期徒刑及拘
    役易科罰金之標準，理由中亦已敘明，此部分法條之漏載與
    原判決全旨尚不生影響，爰逕予補正之，併此敘明。
據上論結，應依刑事訴訟法第368條，判決如主文。
本案經檢察官丙○○到庭執行職務。
中    華    民    國    98    年    5     月    13    日
            刑事第十庭    審判長法  官  林  照  明
                                法  官  郭  瑞  祥
                                法  官  林  欽  章
以上正本證明與原本無異。
不得上訴。
                                書記官  許  哲  禎
中    華    民    國    98    年    5     月    13    日
附錄論罪科刑法條全文：
中華民國刑法第320條
（普通竊盜罪、竊佔罪）
意圖為自己或第三人不法之所有，而竊取他人之動產者，為竊盜
罪，處 5 年以下有期徒刑、拘役或 5 百元以下罰金。
意圖為自己或第三人不法之利益，而竊佔他人之不動產者，依前
項之規定處斷。
前二項之未遂犯罰之。
中華民國刑法第321條
犯竊盜罪而有左列情形之一者，處6月以上、5年以下有期徒刑：
一  於夜間侵入住宅或有人居住之建築物、船艦或隱匿其內而犯
    之者。
二  毀越門扇、牆垣或其他安全設備而犯之者。
三  攜帶兇器而犯之者。
四  結夥三人以上而犯之者。
五  乘火災、水災或其他災害之際而犯之者。
六  在車站或埠頭而犯之者。
前項之未遂犯罰之。


司法院資訊處製作；財團法人民間司法改革基金會備份。
